【裁判字號】    99,聲再,28
【裁判日期】    990318
【裁判案由】    過失傷害
【裁判全文】
臺灣高等法院臺南分院刑事裁定          99年度聲再字第28號
聲  請  人
即受判決人  甲○○
上列聲請人因過失傷害案件，對於本院98年度上易字第757號中
華民國99年2月10日確定判決（第一審案號：臺灣臺南地方法院
98年易字第871號；起訴案號：臺灣臺南地方法院檢察署98年調
偵字第374號），聲請再審，本院裁定如下：
    主  文
再審之聲請駁回。
    理  由
一、聲請意旨略以：原確定判決論處聲請人過失致重傷罪，係屬
    不得上訴第三審之案件，惟原確定判決有下列足生影響於判
    決之重要證據漏未審酌：
(一)、依警方繪製之交通事故現場勘驗圖，同案被告施月瑛之小客
    車0632-LX停止位置，車身左後車尾距聲請人路邊3.1公尺，
    散落於路面之碎片為碰撞定位地點，距被告路邊1.7公尺，
    路況雖無標線，應認同案被告施月瑛違反道路交通安全規則
    第95條第1項「行經未劃分向線或分向限制線之道路，應靠
    右行駛」之規定。縱令聲請人有喝酒，惟因已嚴格遵守靠右
    行駛之規定，同案被告施月瑛未靠右行駛應係本案車禍肇事
    之唯一原因，台灣省車輛行車事故覆議鑑定委員會覆議意見
    ，認被告酒精濃度過高駕駛重機車超速行駛，與施月瑛駕駛
    自小客車，行經未劃標線彎道路段，未靠右且會車時互未保
    持安全間隔，同為肇事主因云云，殊與事實不符。
(二)、又依交通事故現場勘驗圖及台南市○○○道路交通事故初步
    分析研判表附黏照片，事故地點尚有空地，同案被告施月瑛
    於本案肇事時卻無將車駛往該空地閃避之動作，本件事故之
    車禍應歸責於同案被告施月瑛。
(三)、綜合肇事當時之客觀路況、環境及上開所述各種條件，縱令
    聲請人喝酒，依客觀相當因果關係理論觀之，亦不一定會出
    此車禍，原確定判決對於前開聲請人已提出且對聲請人有利
    之前開重要證據漏未審酌，爰依刑事訴訟法第421條之規定
    聲請再審云云。
二、按不得上訴於第三審法院之案件，除刑事訴訟法第420條規
    定外，其經第二審確定之有罪判決，如就足生影響於判決之
    重要證據漏未審酌者，得為受判決人之利益，聲請再審，刑
    事訴訟法第421條固有明文。惟所謂「足生影響於判決之重
    要證據漏未審酌」，係指其證據之本身在客觀上可認為真實
    ，勿須經過調查，即足以動搖原判決而言；亦即當事人於第
    二審法院判決前所提出之證物，足以影響、變更判決結果，
    而法院漏未審酌而言，如第二審判決前所提出之證據，經第
    二審法院依調查之結果，本於論理法則、經驗法則，取捨證
    據後，認定事實者，則不包括之，亦即所謂「有足以影響於
    判決之重要證據漏未審酌為理由」者，必該證據已經提出卻
    漏未審酌，且該證據確為真實，而足以據以認定受判決人應
    受無罪、或免訴、或輕於原審所認定罪名而後可，否則如不
    足以推翻原確定判決所認之罪名，而僅據以爭執原確定判決
    對證據之取捨，仍不能准許再審。經查：
(一)、本院前揭確定判決認定聲請人於民國97年9月8日上午6時許
    ，明知自己飲用啤酒已達不能安全駕駛動力交通工具之程度
    ，仍騎乘車牌號碼521－BDB號重型機車搭載郭明鉉自臺南縣
    仁德鄉某址「中天釣蝦場」附設KTV出發（飲酒不能安全駕
    駛而駕駛部分業經緩起訴），欲返回高雄縣茄萣鄉住所，同
    日上午7時20分許，由北向南沿臺南市○區○○路1181巷行
    至該巷198之1號前時，理應注意車前狀況並靠右行駛，當時
    又無不能注意之情事，竟疏於注意，貿然通過上揭地址前；
    適施月瑛駕駛車牌號碼0632－LX號自用小客車，沿臺南市○
    區○○路1181巷由南向北行至該巷198之1號前，亦疏於注意
    車前狀況並靠右行駛，二車遂在臺南市○區○○路1181巷19
    8之1號前發生撞擊，致郭明鉉倒地後，受有頭部外傷併顱骨
    骨折及嚴重腦水腫、右側額頂葉腦挫傷性出血、左側額顳葉
    腦挫傷性出血、呼吸衰竭與損傷後之硬腦膜下出血及蜘蛛網
    膜下出血及顱內出血及硬腦膜上出血後，左側顱骨缺損等難
    治之傷害，之犯罪事實；於判決理由欄內已說明係依據聲請
    人之自白、共同被告施月瑛之供述，證人王郭美霞、邱榮漪
    之證詞，代行告訴人郭明宏之指述，道路交通事故現場圖、
    道路交通事故調查報告表(一)(二)、及聲請人案發時經酒測
    之酒精濃度測試表、刑法第185條之3案件測試觀察紀錄表、
    臺南市立醫院診斷證明書等證據，此有判決書可憑，而聲請
    人所主張之警方繪製交通事故現場勘驗圖，係員警製作之現
    場圖初稿，員警調查完成並依比例尺製作完成後即為道路交
    通事故現場圖，原判決既已就道路交通事故現場圖採為證據
    並已審酌，則聲請人再主張原確定判決未審酌警方繪製之交
    通事故現場勘驗圖，即無可取。
(二)、聲請人又提出台南市○○○道路交通事故初步分析研判表後
    附照片，惟依照片所示，本件車禍散落碎片處距離路邊之空
    間（被告行車方向之右側），足可供機車通行無礙（照片顯
    示，該空間前方正有機車欲行通過可供比對），依此證據，
    顯不足以認定聲請人已有注意車前狀況及遵守靠告行駛之規
    定，而得受輕於原審所認定罪名或無罪之罪名。
三、綜上所述，聲請人所提之再審事由，或已經原確定判決審酌
    並於判決書敘明其理由，或不足以動搖原確定判決所認定之
    事實，核與刑事訴訟法第421條所規定之再審事由不符，聲
    請人徒就原審未採信有利於其之證據，加以指摘原判決為不
    當，揆諸前揭說明，本件再審之聲請，為無理由，應予駁回
    。
四、據上論斷，應依刑事訴訟法第434條第1項，裁定如主文。
中    華    民    國    99    年    3     月    18    日
                  刑事第五庭    審判長法  官  楊明章
                                      法  官  戴勝利
                                      法  官  趙文淵
以上正本證明與原本無異。
不得抗告。
                                      書記官  呂宬樂
中    華    民    國    99    年    3     月    18    日

司法院資訊處製作；財團法人民間司法改革基金會備份。
